【裁判字號】    95,上訴,1707
【裁判日期】    951121
【裁判案由】    違反毒品危害防制條例
【裁判全文】
臺灣高等法院高雄分院刑事判決        95年度上訴字第1707號
上  訴  人  臺灣高雄地方法院檢察署檢察官
上  訴  人  甲○○
即  被  告
上列上訴人等因被告違反毒品危害防制條例案件，不服臺灣高雄
地方法院95年度訴字第2139號中華民國95年8 月11日第一審判決
（起訴案號：臺灣高雄地方法院檢察署95年度毒偵字第773 號）
，提起上訴，本院判決如下：
     主  文
上訴駁回。
    事  實
一、甲○○曾於民國88年間因施用毒品案件，經送觀察、勒戒及
    強制戒治執行期滿，於88年12月3 日，經台灣高雄少年法院
    以87年度少調字第986 號執行期滿。又因施用毒品，經檢察
    官以92年度毒偵字第7335號偵辦，並提起公訴及送強制戒治
    ，強制戒治部分，於執行中因法令修改，於93年1 月9 日釋
    放；提起公訴部分，判處有期徒刑10月確定，於94年7 月9
    日執行完畢。復於94年12月15日11時為警採尿回溯前24小時
    內之某時，在不詳地點，施用海洛因1 次；嗣於94年12月15
    日11時，在高雄縣鳥松鄉○○路251 號麥當勞店之女廁所內
    ，為警當場查獲，並扣得其所有海洛因1 小包、預備供施用
    海洛因之注射針筒4支、塑膠吸管1支等物。
二、案經高雄縣政府警察局仁武分局移送台灣高雄地方法院檢察
    署檢察官偵查起訴。
    理  由
壹、程序方面：
    本件上訴人即被告甲○○所犯係死刑、無期徒刑、最輕本刑
    為3 年以上有期徒刑以外之罪，其於本院審理中就被訴事實
    為有罪之陳述，經審判長告知簡式審判程序之意旨，並聽取
    公訴人、被告之意見後，本院認為適宜進行簡式審判程序，
    合先敘明。
貳、實體方面：
一、上開犯罪事實，業據上訴人即被告甲○○於原審及本院審理
    中坦承不諱，且其為警查獲時所採尿液，經送檢驗結果，呈
    嗎啡陽性反應，有台灣檢驗科技股份有限公司ＫＨ
    2005Ｃ0000000 號1 紙附卷可稽，復有被告所有之海洛因1
    包（淨重0.15公克，空包裝重0.4 公克）及預備供施用海洛
    因之注射針筒4 支、塑膠吸管1 支扣案可稽，上開扣案之粉
    末，經送法務部調查局檢驗，亦證明係海洛因無訛，有該局
    鑑定通知書1 份附卷可證，足見被告之自白核與事實相符；
    又被告前因施用毒品案件，經強制戒治於93年1 月9 日釋放
    等情，亦有其台灣高等法院被告前案紀錄表1 份在卷可查，
    被告於強制戒治釋放後5 年內再犯施用第一級毒品之事證明
    確，其犯行堪以認定。
二、按海洛因為毒品危害防制條例第2 條第2 項第1 款所明定之
    第一級毒品，核被告所為，係犯同條例第10條第1 項之施用
    第一級毒品罪。被告持有海洛因後進而施用，其持有之低度
    行為，應為施用之高度行為吸收，不另論罪。又被告曾於93
    年間犯施用毒品罪，經原審法院判處有期徒刑10月確定，於
    94 年7月9 日執行完畢，此有台灣高等法院被告全國前案紀
    錄表1 份附卷可稽，其於受有期徒刑之執行完畢，5 年以內
    再故意犯本件有期徒刑以上之罪，不論依修正前之刑法第47
    條，或修正後之刑法第47條第1 項之規定，均構成累犯，對
    被告而言並無有利或不利之情形，自不生新舊法比較之問題
    ，應逕依修正前之刑法第47條，論以累犯，並加重其刑。
三、原審因而適用毒品危害防制條例第10條第1 項、第18條第1
    項前段，刑法第11條前段、第38條第1 項第2 款、修正前刑
    法第47條之規定，並審酌被告前因施用毒品案件，經強制戒
    治後，仍未能徹底戒絕毒品，再度施用毒品，顯見其無戒毒
    悔改之意，惟念其施用足以導致精神障礙、性格異常，甚至
    造成生命危險之毒品，乃戕害一己之身體健康，所為尚未害
    及他人，及其施用之次數不多，期間非長，且犯後坦承犯行
    態度良好等一切情狀，量處有期徒刑8 月。扣案之海洛因1
    包（淨重0.15公克，空包裝重0.4 公克）為第一級毒品，而
    包裝上開海洛因所用之包裝袋1 只，經送法務部調查局鑑驗
    之結果，雖經與毒品分開秤重，惟法務部調查局一般係以傾
    倒之方式，將包裝袋內之海洛因倒出與包裝袋分離而秤重，
    必要時亦會輔以刮杓刮取袋內粉末，然無論依何種方式分離
    ，包裝袋內均有極微量之海洛因殘留，業經法務部調查局以
    93 年3月19日調科壹字第09300113060 號函釋在案，足認上
    開空包裝袋內仍含極微量之海洛因殘留而無法析離，亦屬第
    一級毒品，均應依毒品危害防制條例第18條第1 項前段規定
    沒收銷燬之，至鑑驗耗損部分之毒品業已滅失，無庸為沒收
    銷毀之諭知。另扣案之注射針筒4 支、塑膠吸管1 支，係被
    告所有預備供施用海洛因犯罪之用，依刑法第38條第1 項第
    2 款沒收，其認事用法，均無不合，量刑亦屬適當，被告上
    訴意旨以原審量刑過重，公訴人上訴意旨，以原審量刑過輕
    ，一致指摘原判決不當，均無理由，應予駁回。
據上論斷，應依刑事訴訟法第368條，判決如主文。
本案經檢察官彭南雄到庭執行職務。
中    華    民    國    95    年    11    月    21    日
                  刑事第七庭    審判長法  官  莊飛宗
                                      法  官  邱明弘
                                      法  官  黃憲文
以上正本證明與原本無異。
如不服本判決應於收受本判決後10日內向本院提出上訴書狀，其
未敘述上訴理由者，並得於提起上訴後10日內向本院補提理由書
狀（均須按他造當事人之人數附繕本）「切勿逕送上級法院」。
中    華    民    國    95    年    11    月    22    日
                                      書記官  施耀程
附錄本判決論罪科刑法條：
毒品危害防制條例第10條第1項
施用第一級毒品者，處 6 月以上 5 年以下有期徒刑。


司法院資訊處製作；財團法人民間司法改革基金會備份。
